臺灣高雄地方法院刑事判決　　　　　 96年度交簡上字第122號
上　訴　人
即　被　告　甲○○
上列被告因公共危險案件，不服本院交通法庭民國96年3 月30日
96年度交簡字第706 號刑事簡易判決（原聲請簡易判決處刑案號
：96年度偵字第3747號），提起上訴，本院管轄第二審之合議庭
，判決如下：
    主  文
原判決撤銷。
甲○○犯肇事致人傷害逃逸罪，處有期徒刑陸月，如易科罰金，
以新臺幣壹仟元折算壹日。減為有期徒刑參月，如易科罰金，以
新臺幣壹仟元折算壹日。緩刑貳年，並向指定之公益團體、地方
自治團體或社區，提供壹佰貳拾小時之義務勞務。緩刑期間付保
護管束。
    事實及理由
一、本判決所引用據以認定被告甲○○犯罪事實之各項證據，均
    於準備程序中詢問當事人並使其就證據能力之有無表示意見
    ，當事人對其證據能力均不爭執，嗣本院於審判期日，復依
    各該證據不同之性質，以提示或告以要旨等法定調查方法逐
    一調查，並使當事人表示意見，此外亦查無法定證據取得禁
    止及證據使用禁止之情形，故認所引用各項證據資料，均具
    證據之適格。
二、本件犯罪事實、證據及理由，均引用附件第一審判決書（含
    檢察官聲請簡易判決處刑書）之記載。
三、被告不服原審判決，提起上訴，於本院審理中雖不否認案發
    當時駕車與被害人乙○○之機車發生碰撞而肇事之事實，然
    仍矢口否認有何肇事逃逸之犯行，辯稱：當時並不知道與被
    害人發生碰撞，如果知道，一定會停下來，不會逃逸，可能
    是撞擊的地方是機車手把，所以我才沒有發覺云云。然查：
    依證人即當時目擊肇事經過之路人黃芳美於偵查中具結證稱
    ：「當時機車遭自小客車追撞後，機車及人都彈了出來，肇
    事的自小客車有停頓了一下，並開到路旁，我以為自小客車
    要停下來，但是該車竟又加速離開，我便記下該車車牌號碼
    ，告知警方」等語，依被告發生事故後之駕車反應，其是否
    全然不知發生撞擊事故，自非無疑。又依卷附道路交通事故
    現場圖，被害人機車發生撞擊倒地後，其刮地痕長達16公尺
    ，則縱使兩車撞擊之方式係同向併行時造成，碰觸之點亦為
    機車手把而非可造成巨大聲響之金屬部分，而導致被告未在
    第一時間察覺，但撞擊後因被害人機車倒地造成刮擦路面之
    聲響，佐以被告於警詢時自陳車速大約在每小時30至50公里
    之間，車速非快，該瞬間發生於車旁之猛烈聲響，被告自不
    能謂毫無所悉。上開目擊證人證述被告有停頓一下，並將車
    開道路旁，顯然被告確已知悉駕車肇事之情，其辯稱不知肇
    事云云，尚無可採。是其否認犯行，提起本件上訴，自無理
    由。
四、原審判決認被告所為，係犯刑法第185 條之4 之肇事逃逸罪
    ，固非無見。惟被告犯罪後，中華民國九十六年罪犯減刑條
    例業於96年6月15日修正公布，並自同年7 月16日起施行。
    本件被告犯罪之時點係在96年4 月24日減刑基準日之前，且
    所犯之罪核與該條例第2 條第1 項之規定相符，復無同條例
    第3 條限制減刑之除外情形，自應依該條例第2 條第1 項第
    3 款規定，減其上開宣告刑期二分之一，並諭知易科罰金之
    折算標準。原審未及依法減其宣告之刑，尚有未合，被告上
    訴雖無理由，惟原審判決既有上開瑕疵，自應撤銷改判。審
    酌被告犯後否認犯行，於肇生車禍事故後，未為適當處理或
    救護措施而擅離現場，實有不該，然其事故發生後業與被害
    人達成和解，賠償被害人所受損害，又無犯罪前科，有卷附
    臺灣高等法院被告前案紀錄表1 份在卷可查及其家境勉持等
    一切情狀，認以量處最低法定刑度為適當，並從輕諭知如易
    科罰金，以新臺幣1000元折算壹日之折算標準，以資懲儆。
    上開宣告之刑，並依前述減刑條例之規定，減其宣告刑期二
    分之一，並諭知易科罰金之折算標準。末查被告既無犯罪前
    科，素行良好，本件雖否認犯罪，但非漫加指摘，無謂聲請
    證據調查，未因此造成刑事程序之額外負擔，又其犯罪後迅
    速與被害人達成和解，賠償其損害，難謂毫無悔意，且斟酌
    其業已離婚，目前獨力扶養子女之家庭狀況，綜合各情，認
    其經此偵審程序及刑之宣告，當知警惕而無再犯之虞，是上
    開宣告之刑，應以暫不執行為適當，爰併予宣告緩刑2 年，
    並應向指定之公益團體、地方自治團體或社區，提供120 小
    時之義務勞務，使有改過遷善之機。緩刑期間並依法付保護
    管束。
據上論斷，應依刑事訴訟法第455 條之1 第1 項、第3 項、第36
9 條第1 項前段、第373 條，刑法第185 條之4 、第41條第1 項
前段、第74條第1 項第1 款、第2 項第5 款、第93條第1 項第2
款，刑法施行法第1 條之1 ，中華民國九十六年罪犯減刑條例第
2 條第1 項第3 款、第7 條、第9 條，判決如主文。
本案經檢察官丙○○到庭執行職務。
中　　華　　民　　國　　96　　年　　7 　　月　　25　　日
                  交通法庭  審判長  法  官  黃建榮
                                    法  官  洪珮婷
                                    法  官  李嘉益
以上正本證明與原本無異。
不得上訴。
中　　華　　民　　國　　96　　年　　7 　　月　　25　　日
　　　　　　　　　　　　　　　　　　書記官  郭南宏
附錄本判決論罪之法條：
中華民國刑法第185條之4
駕駛動力交通工具肇事，致人死傷而逃逸者，處6 月以上5 年以
下有期徒刑。
